最高法院刑事判決            一○○年度台上字第四六○一號
上  訴  人  何俊賢
選任辯護人  吳漢成律師
上  訴  人  王秀卿
選任辯護人  邱聰安律師
上  訴  人  林銘德
選任辯護人  陳信伍律師
上列上訴人等因違反槍砲彈藥刀械管制條例案件，不服台灣高等
法院花蓮分院中華民國一○○年六月八日第二審判決（一○○年
度上訴字第一五號，起訴案號：台灣台東地方法院檢察署九十九
年度偵字第八二七、八六四號），提起上訴，本院判決如下：
    主  文
上訴駁回。
    理  由
按刑事訴訟法第三百七十七條規定，上訴於第三審法院，非以判
決違背法令為理由，不得為之。是提起第三審上訴，應以原判決
違背法令為理由，係屬法定要件。如果上訴理由書狀並未依據卷
內訴訟資料，具體指摘原判決不適用何種法則或如何適用不當，
或所指摘原判決違法情事，顯與法律規定得為第三審上訴理由之
違法情形，不相適合時，均應認其上訴為違背法律上之程式，予
以駁回。本件原判決維持第一審分別依想像競合犯關係，從一重
論處上訴人何俊賢、林銘德共同未經許可，持有手槍；上訴人王
秀卿未經許可，寄藏手槍，及未經許可，販賣手槍（處有期徒刑
）各罪刑之判決，駁回彼等在第二審之上訴。已詳敘認定犯罪事
實之依據及憑以認定之理由。並依憑王秀卿、何俊賢分別於警詢
、偵查、第一審時之供述，卷附內政部警政署刑事警察局鑑定書
、勘驗筆錄等證據資料，認定王秀卿明知扣案手槍、子彈係屬真
正，仍予寄藏，且以上訴人等辯稱不知扣案手槍、子彈是真或假
云云，顯屬卸責而不足採，均已依據卷內資料予以指駁與說明。
從形式上觀察，原判決並無任何違背法令之處。又刑之量定及是
否宣告緩刑，係屬事實審法院得依職權自由裁量之事項，茍已以
行為人之責任為基礎，並審酌刑法第五十七條各款所列情狀而未
逾越法定刑度，即不得遽指為違法。原判決以第一審判決已說明
斟酌林銘德持有扣案手槍、子彈，對於他人生命、身體安全構成
潛在之威脅，惟持有槍、彈數量非鉅、時間甚短，並未作為犯罪
工具使用，亦無何證據顯示其等有蓄意持以犯罪或擁槍自重之惡
念，應僅係一時思慮未周而犯罪等一切情狀，而量處如第一審判
決主文所示之刑，且未宣告緩刑，經核尚屬妥適，而予維持。核
屬事實審法院自由裁量之事項，既未逾法定刑度，且無濫用權限
之情形，要難指為不當。又原判決依據證人陳俊豪及查獲員警許
振龍於第一審時之證詞，說明本件係經由陳俊豪供述而查獲扣案
手槍、子彈藏放在王秀卿處，並非因林銘德之供述而查獲，則林
銘德顯不符合槍砲彈藥刀械管制條例第十八條第四項之規定，是
原判決縱未就此說明，仍不違法。上訴意旨未依據卷證資料，具
體指摘原判決如何違背法令，置原判決之論敘於不顧，徒對原審
採證認事及其他自由裁量職權行使，任意指摘，難謂已符合首揭
法定上訴要件。彼等上訴違背法律上之程式，均應予駁回。
據上論結，應依刑事訴訟法第三百九十五條前段，判決如主文。
中    華    民    國  一○○  年    八    月   十八   日
                      最高法院刑事第十一庭
                          審判長法官  陳  世  淙  
                                法官  陳  東  誥  
                                法官  何  菁  莪  
                                法官  施  俊  堯  
                                法官  王  聰  明  
本件正本證明與原本無異
                                      書  記  官  
中    華    民    國  一○○  年    八    月   十九   日
                                                       s